【裁判字號】    95,訴,1014
【裁判日期】    950927
【裁判案由】    違反台灣地區與大陸地區人民關係條例等
【裁判全文】
臺灣臺中地方法院刑事判決              95年度訴字第1014號
公  訴  人  臺灣臺中地方法院檢察署檢察官
被      告  甲○○
上列被告因違反臺灣地區與大陸地區人民關係條例案件，經檢察
官提起公訴（九十四年度偵字第一九三二六號），被告於準備程
序就被訴事實為有罪之陳述，本院合議庭裁定由受命法官獨任進
行簡式審判程序，並予判決如下：
    主    文
甲○○共同連續違反不得使大陸地區人民非法進入臺灣地區之規
定，處有期徒刑伍月，如易科罰金，以銀元佰元即新臺幣玖佰
元折算壹日。
    犯罪事實
一、甲○○明知大陸地區人民，非經主管機關之許可，不得進入
    臺灣地區，為貪圖新台幣（下同）八萬元（起訴書誤為十萬
    元）之酬勞，竟與真實姓名、年籍均不詳之溫姓成年男子、
    大陸地區成年女子林玲英（所涉使公務員登載不實犯行，應
    由檢察官另行分案偵辦）共同基於行使使公務員登載不實事
    項於職務上所掌公文書之概括犯意聯絡，並與前開溫姓成年
    男子共同基於使大陸地區人民非法進入臺灣地區之概括犯意
    聯絡，明知其與大陸女子林玲英並無與結婚之真意，亦未曾
    舉行結婚儀式或宴請親友，雙方所締結者為不實之婚姻，仍
    於民國八十八年十二月二十四日（檢察官誤為十月二十八日
    ）與大陸女子林玲英在大陸地區福建省福州市申請辦理結婚
    登記，並取得該市公證處核發之（九九）閩證內字第一三六
    ０號結婚公證書一份。嗣甲○○回臺後，即於八十九年一月
    十二日持上開結婚公證書向財團法人海峽交流基金會辦理認
    證，而取得該基金會所核發之（八九）核字第０一二九五號
    認證文書；再於同年一月二十四日，由甲○○檢附上述文件
    ，前往新竹市戶政事務所（起訴書誤為臺中縣大肚鄉戶政事
    務所）填具結婚登記申請書，申請辦理結婚之戶籍登記，共
    同致使不知情之該管承辦戶籍登記之公務員將此一結婚不實
    事項登載於其職務上所掌之戶籍登記簿等公文書上，並據以
    核發甲○○與林玲英結婚之戶籍謄本，暨更換註記林玲英為
    配偶之新國民身分證予甲○○，足以生損害於戶政機關對戶
    籍管理之正確性。其後，甲○○即先後於附表所示之時間，
    分別至附表所示之轄區派出所，均以配偶來臺探親名義，填
    寫不實之「大陸地區人民進入臺灣地區保證書」，並行使上
    開戶籍謄本及國民身分證等公務員登載不實公文書，致使各
    該轄區派出所承辦員警將甲○○與林玲英為夫妻關係之不實
    事項各自登載於其職務上所掌該保證書簽註意見欄之公文書
    上，俱足以生損害於警政機關對於轄區居民管理及核對大陸
    地區人民進入臺灣地區保證責任之正確性。甲○○於取得前
    述戶籍謄本、大陸地區人民進入臺灣地區保證書等文件後，
    亦先後於附表所示之時間，分別委由不知情之旅行社職員李
    孟岷、林宜儒、譚玉芬、張秀蓉等人，均至內政部警政署入
    出境管理局（下稱境管局），填載內容不實之「大陸地區人
    民進入臺灣地區旅行證申請書」，並檢具而連續行使前述大
    陸地區人民進入臺灣地區保證書、戶籍謄本等使公務員登載
    不實之公文書，均向境管局以配偶來臺探親之不實理由，申
    請大陸女子林玲英入境，使境管局不知情之承辦人員審查後
    未能發現有偽，而於中華民國臺灣地區旅行證上以「探親」
    之事由，多次發給大陸女子林玲英入境許可（有關發給入境
    許可及行使上開許可證之部分，並不構成行使使公務員登載
    不實文書之罪，詳如後述），使大陸女子林玲英分別於附表
    所示之時間，皆得以配偶探親之不實名義，均持前開中華民
    國臺灣地區旅行證等資料，自原桃園中正國際機場（已更名
    為臺灣桃園國際機場）入境而多次非法進入臺灣地區。
二、案經臺灣基隆地方法院檢察署檢察官自動檢舉簽分後，呈請
    臺灣高等法院檢察署檢察長令轉臺灣臺中地方法院檢察署檢
    察官偵查起訴。
    理    由
一、上揭事實，業據被告甲○○於本院訊問時坦承不諱，並有大
    陸地區福建省福州市公證處核發之（九九）閩證內字第一三
    六０號結婚公證書影本、財團法人海峽交流基金會核發之（
    八九）核字第０一二九五號認證文書影本、結婚登記申請書
    與戶籍謄本各一紙，境管局九十五年九月一日境信宋字第０
    九五一０八五０四一０號函附之大陸地區人民進入臺灣地區
    保證書影本、大陸地區人民進入臺灣地區旅行證申請書影本
    、入出國日期證明書等件附卷佐證（見他字第二九０三號卷
    第一三頁、第一一頁、第一０頁，本院卷第六三頁至第八四
    頁），足見被告前開自白，核與客觀事實相符，堪予採信。
    是本件事證業臻明確，被告犯行洵堪認定。
二、被告甲○○行為後，刑法及刑法施行法業於九十四年二月二
    日經總統以華總一義字第０九四０００一四九０一號令修正
    公布，並於九十五年七月一日施行。按行為後法律有變更者
    ，適用行為時之法律，但行為後之法律有利於行為人者，適
    用最有利於行為人之法律，現行刑法第二條第一項定有明文
    。此條規定乃與刑法第一條罪刑法定主義契合，而貫徹法律
    禁止溯及既往原則，係規範行為後法律變更所生新舊法律比
    較適用之準據法，是刑法第二條本身雖經修正，但刑法第二
    條既屬適用法律之準據法，本身尚無比較新舊法之問題，應
    一律適用裁判時之現行刑法第二條規定以決定適用之刑罰法
    律，先予辨明。又以本次刑法修正之比較新舊法，應就罪刑
    有關之共犯、未遂犯、想像競合犯、牽連犯、連續犯、結合
    犯，以及累犯加重、自首減輕暨其他法定加減原因（如身分
    加減）與加減例等一切情形，本於統一性及整體性原則，綜
    其全部罪刑之結果而為比較，亦有最高法院九十五年度第八
    次刑事庭會議決議可資參照。是按：
（一）刑法第二百十四條之使公務員登載不實罪，法定刑得科銀
      元五百元以下罰金，據修正後刑法施行法增訂第一條之一
      ：「中華民國九十四年一月七日刑法修正施行後，刑法分
      則編所定罰金之貨幣單位為新臺幣。九十四年一月七日刑
      法修正時，刑法分則編未修正之條文定有罰金者，自九十
      四年一月七日刑法修正施行後，就其所定數額提高為三十
      倍。但七十二年六月二十六日至九十四年一月七日新增或
      修正之條文，就其所定數額提高為三倍」及刑法第三十三
      條第五款修正為：「主刑之種類如下：五、罰金：新臺幣
      一千元以上，以百元計算之」等規定，是依修正後之法律
      ，刑法第二百十四條之使公務員登載不實罪所得科處之罰
      金刑最高為新臺幣一萬五千元（五百元三十）、最低為
      新臺幣一千元；另違反修正前臺灣地區與大陸地區人民關
      係條例第七十九條第一項之規定所得科或併科處之罰金刑
      最低亦為一千元；然依被告甲○○行為時之刑罰法律，即
      罰金罰鍰提高標準條例第一條前段規定之就刑法第二百十
      四條之使公務員登載不實罪部分提高倍數十倍及刑法第三
      十三條第五款規定之罰金最低額一元計算，此二罪經比較
      後，各自修正前後規定之罰金刑最高額均相同，然修正前
      之罰金刑最低額均僅為新臺幣三元。因此，比較上述修正
      前、後之刑罰法律，自應以被告行為時關於科處罰金刑之
      法律較為有利。
（二）刑法第二十八條共犯之規定，於九十四年一月七日修正、
      九十五年七月一日施行前之規定為：「二人以上共同實施
      犯罪之行為者，皆為正犯」，修正施行後之規定則為：「
      二人以上共同實行犯罪之行為者，皆為正犯」，揆諸本條
      之修正理由係為釐清陰謀共同正犯、預備共同正犯、共謀
      共同正犯是否合乎本條規定之正犯要件。而本件被告甲○
      ○分別與真實姓名、年籍均不詳之溫姓成年男子、大陸地
      區女子林玲英共同為前揭違反臺灣地區與大陸地區人民關
      係條例及行使使公務員登載不實事項於職務上所掌公文書
      之犯行，既均屬有犯意聯絡及行為分擔之正犯，則適用修
      正施行前之刑法第二十八條規定論擬，並無不利於被告之
      情形。
（三）被告甲○○多次使大陸地區人民非法進入臺灣地區及行使
      使公務員登載不實事項於職務上所掌公文書之犯行，係時
      間緊接，所犯為構成要件相同之罪，顯係基於概括犯意反
      覆為之，而修正後刑法業已刪除連續犯之規定，考諸該規
      定刪除後，除法理上合於接續犯、包括一罪之情形仍可認
      為構成單一之犯罪外，其餘數犯罪行為之情形，即應依刑
      法第五十一條之規定予以分論併罰，此刪除雖非犯罪構成
      要件之變更，但顯已影響行為人刑罰之法律效果，自屬法
      律有變更。依修正前刑法，本件被告所犯使大陸地區人民
      非法進入臺灣地區與行使使公務員登載不實事項於職務上
      所掌公文書之犯行均得論以連續犯，並得加重其刑至二分
      之一，此二罪最重本刑分別為五年及三年，加重其刑至二
      分之一後，最高僅得判處被告有期徒刑七年六月或四年六
      月，然依修正後之刑法應併合處罰，被告四次使大陸地區
      人民非法進入臺灣地區與多次行使使公務員登載不實事項
      於職務上所掌公文書之犯行，最高則得判處其有期徒刑十
      年與六年以上，依修正後刑法第二條第一項規定比較新、
      舊法結果，仍應適用較有利於被告之行為時法律，即修正
      前刑法而論以連續犯。
（四）被告甲○○行為後，刑法第五十五條後段之牽連犯規定亦
      於九十四年一月七日經刪除，並於九十五年七月一日生效
      。是於新法修正施行後，被告本件所為連續違反臺灣地區
      與大陸地區人民關係條例與連續行使使公務員登載不實事
      項於職務上所掌公文書犯行，即須分論併罰。經比較新舊
      法之規定，修正後之規定顯然對於被告較為不利，依刑法
      第二條第一項前段之規定，自應適用行為時且較有利於被
      告之法律，即刑法第五十五條後段之規定，從較重之一罪
      予以論處。
（五）再被告甲○○於犯罪時之刑法第四十一條第一項前段規定
      ：「犯最重本刑為五年以下有期徒刑以下之刑之罪，而受
      六個月以下有期徒刑或拘役之宣告，因身體、教育、職業
      、家庭之關係或其他正當事由，執行顯有困難者，得以一
      元以上三元以下折算一日，易科罰金。」又被告行為時之
      易科罰金折算標準，修正前罰金罰鍰提高標準條例第二條
      （現已刪除）規定，就其原定數額提高為一百倍折算一日
      ，則本件被告行為時之易科罰金折算標準，最高應以銀元
      三百元折算一日，經折算為新臺幣後，應以新臺幣九百元
      折算為一日。惟九十五年七月一日修正公布施行之刑法第
      四十一條第一項前段則規定：「犯最重本刑為五年以下有
      期徒刑以下之刑之罪，而受六個月以下有期徒刑或拘役之
      宣告者，得以新臺幣一千元、二千元或三千元折算一日，
      易科罰金。」比較修正前後之易科罰金折算標準，以九十
      五年七月一日修正公布施行前之規定，較有利於被告，則
      依刑法第二條第一項前段，自應適用修正前刑法第四十一
      條第一項前段之規定，就被告所處有期徒刑定其易科罰金
      之折算標準。
（六）綜合上述各條文修正前、後之比較，揆諸前揭最高法院決
      議及修正後刑法第二條第一項前段、但書規定之「從舊從
      輕」原則，因被告甲○○所犯依修正前刑法第三十三條第
      五款規定，其法定得予科或併科處之罰金刑最低額度較低
      ，其適用修正施行前之刑法第二十八條規定論以共同正犯
      ，亦無不利於被告之情形，且於本件依修正前刑法第五十
      六條之規定，對被告所犯使大陸地區人民非法進入臺灣地
      區與行使使公務員登載不實事項於職務上所掌公文書犯行
      部分皆論以連續犯亦較為有利，又依修正前刑法，被告所
      犯二罪間應成立牽連犯而從一重處斷，而被告於本件依修
      正前刑法，其所受有期徒刑易科罰金之折算標準額度亦較
      低，綜其全部罪刑之比較，自應一體適用被告行為時之法
      律，即修正前刑法之相關規定及罰金罰鍰提高標準條例第
      一條前段及修正前罰金罰鍰提高標準條例第二條規定，予
      以論處。
三、按臺灣地區人民與大陸地區人民結婚之方式及其他要件，依
    行為地之規定，臺灣地區與大陸地區人民關係條例第五十二
    條第一項定有明文，而大陸地區現施行之中華人民共和國民
    法通則第五十八條第一項第四款規定：「惡意串通，損害國
    家、集體或第三人利益之行為無效。」，依此說明，可知依
    大陸地區法律在大陸地區假結婚係屬無效，而被告甲○○係
    在臺灣地區設有戶籍之臺灣地區人民，林玲英則為大陸地區
    人民，渠等在大陸地區福建省福州市雖曾為結婚登記，實則
    並無結婚之真意，而係由被告與真實姓名、年籍均不詳之溫
    姓成年男子共謀，欲使林玲英得以申請來臺非法工作，已如
    前述，參之前揭法律規定，依行為地即大陸地區之法律規定
    ，被告與林玲英之婚姻，應屬無效婚無疑。又查被告行為後
    ，臺灣地區與大陸地區人民關係條例已於九十二年十月二十
    九日修正公布，其中修正後之第七十九條規定已自九十二年
    十二月三十一日起施行（行政院九十二年十二月二十九日院
    臺秘字第０九二００六九五一七號令），該條例修正後第七
    十九條第一項之法定刑係由「五年以下有期徒刑、拘役或科
    或併科新臺幣五十萬元以下罰金」，修正為「一年以上七年
    以下有期徒刑，得併科新臺幣一百萬元以下罰金」，經新舊
    法比較之結果，被告行為後之法律並無更有利於被告之情形
    ，依刑法第二條第一項前段之規定，自應適用被告行為時之
    修正前臺灣地區與大陸地區人民關係條例第七十九條第一項
    之規定。再按大陸地區人民非經主管機關許可，不得進入臺
    灣地區，臺灣地區與大陸地區人民關係條例第十條第一項定
    有明文，而大陸地區人民，其父母、配偶或子女在臺灣地區
    設有戶籍者，得申請進入臺灣探親，大陸地區人民進入臺灣
    地區許可辦法第三條第一項第三款亦規定甚明，又臺灣地區
    與大陸地區人民關係條例第七十九條第一項處罰違反同條例
    第十五條第一款所定之使大陸地區人民非法進入臺灣地區罪
    ，凡非經合法手續進入者皆包含之，故使大陸地區人民以「
    假結婚」真入境之脫法方式，進入臺灣地區，即該當本罪，
    自不以偷渡進入者為限（最高法院八十九年度台上字第七六
    二０號及九十年度台上字第三一八０、四二四七、五四二四
    號、九十二年臺上字四０號刑事判決意旨參照），查被告明
    知林玲英係大陸地區人民，竟與之虛偽辦理結婚，並以此徒
    具合法外觀形式之不實結婚事項，使上揭公務員登載於其職
    務上所掌之前述公文書上，復持以行使，並使大陸地區女子
    林玲英得以「探親」之不實名義入境，而非法進入臺灣地區
    ，是核被告所為，係犯修正前臺灣地區與大陸地區人民關係
    條例第七十九條第一項、第十五條第一款之使大陸地區人民
    非法進入臺灣地區罪，暨刑法第二百十六條、第二百十四條
    之行使使公務員登載不實之文書罪。被告所犯使公務員登載
    不實之低度行為，為行使之高度行為所吸收，不另論罪。被
    告與前開溫姓成年男子間，就使大陸地區人民非法進入臺灣
    地區之犯行，俱有犯意之聯絡及行為之分擔；被告、前揭溫
    姓成年男子與大陸女子林玲英間，就行使使公務員登載不實
    事項於職務上所掌公文書之犯行，亦有犯意聯絡及行為分擔
    ，均應依修正前刑法第二十八條之規定論以共同正犯。被告
    利用不知情之旅行社職員李孟岷、林宜儒、譚玉芬、張秀蓉
    等人，至境管局填載內容不實之「大陸地區人民進入臺灣地
    區旅行證申請書」，並檢具而連續行使前述大陸地區人民進
    入臺灣地區保證書、戶籍謄本等使公務員登載不實之公文書
    ，申請大陸地區人民林玲英來臺探親，為間接正犯。被告先
    後多次使大陸地區人民非法進入臺灣地區及行使使公務員登
    載不實事項於職務上所掌公文書之犯行，均時間緊接，各自
    之犯罪構成要件亦屬相同，顯基於概括之犯意反覆為之，俱
    為連續犯，各應依修正前刑法第五十六條之規定以一罪論，
    並加重其刑。公訴意旨雖未敘及如附表編號一、三、四所載
    之使大陸地區人民林玲英非法進入臺灣地區犯行與如附表一
    至四所示之於附表「向轄區派出所申請保證書之時間、地點
    」欄所示之時、地，填具「大陸地區人民進入臺灣地區保證
    書」，向轄區派出所申請，均致使不知情之承辦員警將被告
    與大陸女子林玲英係夫妻關係之不實事項登載於該保證書上
    「對保或證明機關（構）簽註意見欄」之公文書上，並持以
    行使申請入境許可部分之行使使公務員登載不實文書之犯行
    ，然此部分犯行各與前開已起訴且經認定有罪之被告違反臺
    灣地區與大陸地區人民關係條例犯行與連續行使使公務員登
    載不實事項於職務上所掌公文書犯行，咸有刑法修正前之連
    續犯之裁判上一罪關係，亦為起訴效力所及，本院自應俱併
    審論之。被告所犯連續行使使公務員登載不實之文書罪與連
    續使大陸地區人民非法進入臺灣地區罪二犯行間，有方法目
    的之關係，為牽連犯，應依修正前刑法第五十五條之規定，
    從一較重之連續使大陸地區人民非法進入臺灣地區罪處斷。
    至刑法第二百十四條所謂使公務員登載不實事項於公文書罪
    ，須一經他人之聲明或申報，公務員即有登載之義務，並依
    其所為之聲明或申報予以登載，而屬不實之事項者，始足構
    成。若其所為聲明或申報，公務員尚須為實質之審查，以判
    斷其真實與否，始得為一定之記載者，即非本罪所稱之使公
    務員登載不實，最高法院著有七十三年臺上字第一七一０號
    判例可稽。查本件被告為使大陸地區女子林玲英來臺，固向
    境管局申請以大陸配偶探親名義入境來臺，有前開大陸地區
    人民進入臺灣地區旅行證申請書在卷可考。惟不論依現行大
    陸地區與臺灣地區人民關係條例第十條規定：「（第一項）
    大陸地區人民非經主管機關許可，不得進入臺灣地區。（第
    二項）經許可進入臺灣地區之大陸地區人民，不得從事與許
    可目的不符之活動。（第三項）前二項許可辦法，由有關主
    管機關擬訂，報請行政院核定之。」、同條例第十條之一規
    定：「大陸地區人民申請進入臺灣地區團聚、居留或定居者
    ，應接受面談、按捺指紋並建檔管理之；未接受面談、按捺
    指紋者，不予許可其團聚、居留或定居之申請。其管理辦法
    ，由主管機關定之。」，或依於九十一年九月十一日修正發
    布至九十三年三月一日修正前所施行之大陸地區人民進入臺
    灣地區許可辦法（以下簡稱許可辦法），大陸地區人民申請
    進入臺灣地區，應具備旅行證申請書、大陸地區居民證明身
    分文件影本及保證書等文件，其在大陸地區者，由其在臺灣
    地區親屬代向境管局提出申請後，由境管局辦理之（許可辦
    法第十三條第一項第一至三款、第十四條第一項第三款之規
    定參照），且對於大陸地區人民申請進入臺灣地區而有許可
    辦法第十七條所列各款情形之一者，得不予許可（許可辦法
    第十七條第一項），均顯見境管局對於大陸地區配偶申請來
    臺之審查，並非一經提出申請即概予准許，而係有實質審查
    之權限，其對於申請來臺之大陸地區人民所聲明已與臺灣地
    區人民結婚等事項，亦非一經聲明即有依該聲明予以登載之
    義務，自非刑法第二百十四條所涵攝之範疇。從而，被告為
    使前揭大陸地區女子林玲英來臺，雖有以令大陸地區人民來
    臺探親為由，向境管局申請入境，且經承辦人員審核後，因
    未能發覺係假結婚之實情，而多次誤發「中華民國臺灣地區
    入出境許可證」，但因此部分程序須經境管局為實質審查，
    揆諸前揭判例意旨，顯與刑法第二百十四條之構成要件有間
    ，是被告此部分所為，無從併以刑法第二百十六條、第二百
    十四條之刑責相繩，應附此敘明之。
四、爰審酌被告甲○○為圖使大陸地區成年女子林玲英進入臺灣
    地區工作，竟使相關公務員填具不實資料於職務上所掌之公
    文書上，進而使大陸地區人民得以非法進入臺灣地區，有害
    社會善良風俗及我國戶政機關對於戶政資料管理、警政機關
    對於轄區居民管理與核對大陸地區人民進入臺灣地區保證責
    任之正確性，並衡酌被告之智識程度，犯罪動機、犯罪方法
    、手段，暨犯後終能坦承犯行，態度尚佳之犯罪後態度等一
    切情狀，量處如主文所示之刑，並依修正前刑法第四十一條
    第一項前段及修正前罰金罰鍰提高標準條例第二條之規定，
    諭知易科罰金之折算標準。
據上論斷，應依刑事訴訟法第二百七十三條之一第一項、第二百
九十九條第一項前段，修正前臺灣地區與大陸地區人民關係條例
第七十九條第一項、第十五條第一款，刑法第十一條前段、第二
條第一項前段、第二百十六條、第二百十四條，修正前刑法第二
十八條、第五十六條、第五十五條、第四十一條第一項前段，罰
金罰鍰提高標準條例第一條前段，修正前罰金罰鍰提高標準條例
第二條，現行法規所定貨幣單位折算新臺幣條例第二條，判決如
主文。
本案經檢察官陳俊茂到庭執行職務。
中    華    民    國    95    年    9     月    27    日
                  刑事第四庭  法  官  陳思成
上正本證明與原本無異。
如不服本判決，應於送達後十日內向本院提出上訴狀（須附繕本
），上訴於臺灣高等法院臺中分院。
                              書記官  王嘉麒
中    華    民    國    95    年    9     月    27    日
附錄論罪科刑法條
修正前臺灣地區與大陸地區人民關係條例第七十九條第一項
違反第十五條第一款規定者，處五年以下有期徒刑、拘役或科或
併科新臺幣五十萬元以下罰金。
修正前臺灣地區與大陸地區人民關係條例第十五條第一款
左列行為不得為之：
一、使大陸地區人民非法進入臺灣地區。
刑法第二百十六條
行使第二百十條至第二百十五條之文書者，依偽造、變造文書或
登載不實事項或使登載不實事項之規定處斷。
刑法第二百十四條
明知為不實之事項，而使公務員登載於職務上所掌之公文書，足
以生損害於公眾或他人者，處三年以下有期徒刑、拘役或五百元
以下罰金。
附表：
┌──┬──────┬──────┬──────┬──────┐
│編號│向轄區派出所│至境管局申請│大陸地區人民│備        註│
│    │申請保證書之│大陸地區人民│林玲英非法入│            │
│    │時間、地點  │入境之時間  │境區之時間  │            │
│    │            │            │            │            │
│    │            │            │            │            │
├──┼──────┼──────┼──────┼──────┤
│ 一 │89.01.24    │89.02.02    │89.04.20    │本次入境申請│
│    │新竹市警察局│            │            │係委由李孟岷│
│    │第二分局    │            │            │辦理        │
│    │東門派出所  │            │            │            │
├──┼──────┼──────┼──────┼──────┤
│ 二 │89.11.14    │89.12.12    │            │本次入境申請│
│    │新竹市警察局│            │            │係委由林宜儒│
│    │第二分局    │            │            │辦理，惟境管│
│    │東門派出所  │            │            │局審核後未發│
│    │            │            │            │證          │
├──┼──────┼──────┼──────┼──────┤
│ 三 │90.01.05    │90.02.01    │90.04.05    │本次入境申請│
│    │新竹市警察局│            │            │係委由譚玉芬│
│    │第二分局    │            │            │辦理        │
│    │東門派出所  │            │            │            │
├──┼──────┼──────┼──────┼──────┤
│ 四 │91.04.25    │91.04.29    │91.06.27    │本次入境申請│
│    │新竹市警察局│            │            │係委由張秀蓉│
│    │第二分局    │            │            │辦理        │
│    │東門派出所  │            │            │            │
├──┼──────┼──────┼──────┼──────┤
│ 五 │92.06.17    │92.06.20    │92.08.17    │本次入境申請│
│    │臺中縣警察局│            │            │係委由張秀蓉│
│    │烏日分局    │            │            │辦理        │
│    │大肚分駐所  │            │            │            │
└──┴──────┴──────┴──────┴──────┘


司法院資訊處製作；財團法人民間司法改革基金會備份。
